臺灣新北地方法院刑事判決
110年度訴字第778號
公  訴  人  臺灣新北地方檢察署檢察官
被      告  朱善群




                    （另案於法務部矯正署臺北監獄臺北分監執行中）
指定辯護人  本院公設辯護人張哲誠  
上列被告因違反毒品危害防制條例案件，經檢察官提起公訴（11
0年度偵字第4645號），本院判決如下：
    主  文
朱善群犯如附表所示各罪，各處如附表主文欄所示之刑及沒收。
應執行有期徒刑肆年捌月。
    事  實
一、朱善群明知甲基安非他命係毒品危害防制條例列管之第二級
    毒品，不得非法販賣，竟意圖營利，分別基於販賣第二級毒
    品甲基安非他命之犯意，以其所持用之行動電話1支作為聯
    絡工具，分別於如附表所示時間、地點及方式，販賣第二級
    毒品甲基安非他命予如附表所示之人共5次。嗣經警持本院
    核發之搜索票，分別於民國110年1月6日14時52分許至新北
    市○○區○○街00巷00號前板新停車場及於同日15時58分許至新
    北市○○區○○街000巷00號4樓執行搜索，並扣得上開行動電話
    ，始悉上情。
二、案經臺北市政府警察局刑事警察大隊報告由臺灣新北地方檢
    察署檢察官偵查起訴。
    理  由
壹、程序部分：　　
一、按被告以外之人於審判外之言詞或書面陳述，除法律有規定
    者外，不得作為證據，刑事訴訟法第159條第1項定有明文。
    惟被告以外之人於審判外之陳述，雖不符刑事訴訟法第159
    條之1至第159條之4規定，但經當事人於審判程序同意作為
    證據，法院審酌該言詞陳述或書面陳述作成時之情況，認為
    適當者，亦得為證據，刑事訴訟法第159條之5第1項亦有明
    文。本判決所引用認定犯罪事實之傳聞證據，經檢察官、被
    告及辯護人於本院準備程序時，均分別表示同意作為證據（
    見本院卷第267頁），本院審酌該等陳述作成時之情況及與
    本案待證事實間之關聯性，認以之作為證據要屬適當，是依
    刑事訴訟法第159條之5第1項規定，該等傳聞證據自有證據
    能力。
二、傳聞法則乃對於被告以外之人於審判外之言詞或書面陳述而
    為之規範。本判決所引用之非供述證據，無刑事訴訟法第15
    9條第1項傳聞法則之適用，本院審酌上開證據資料作成時之
    情況，因與本案待證事實具有關聯性，且無證據證明係公務
    員違法取得之物，依法自得作為本案之證據。　　
貳、實體部分：
一、對於上開犯罪事實，業據被告朱善群於偵查中及本院審理時
    均坦承不諱，核與證人即購毒者謝坤延、江憶雯、陳弘霖於
    警詢及偵查中證述相符（見偵卷二第39至41、43至45、偵卷
    一第199至205、270至247、偵卷一第219至221、279至282、
    偵卷二第61至64、偵卷一第249至254、288至292頁），並有
    永豐商業銀行股份有限公司110年4月21日作心詢字第110041
    9121號函及所附謝坤延帳號00000000000000號帳戶之客戶基
    本資料表（見偵卷一第323至325頁）、中國商業銀行股份有
    限公司110年3月22日中信銀字第110224839066536號函及所
    附被告帳號000000000000號帳戶之存款交易明細（見偵卷一
    第313至317頁）、本院搜索票、臺北市政府警察局刑事警察
    大隊搜索扣押筆錄、扣押物品目錄表（見偵卷一第21、29至
    33頁、37至41頁）、被告與暱稱「謝坤延」、「江江」、「
    陳霖霖」等上開購毒者之MESSENGER對話內容截圖（見偵卷
    一第96至100、211至214、101、103至104頁）、車牌號碼00
    00-00號自用小客車之行車軌跡（見偵二卷第198、199、201
    、204頁）在卷可憑，足認被告自白與事實相符，應堪採信
    。又被告於本院審理時供稱本案販賣毒品1公克可以賺新臺
    幣（下同）2、300元等語，足認被告主觀上有營利之意圖。
    本案事證明確，被告犯行堪以認定，應依法論科。
二、論罪科刑：
（一）按甲基安非他命係毒品危害防制條例公告列管之第二級毒
      品，不得非法販賣。核被告所為，均係犯毒品危害防制條
      例第4條第2項之販賣第二級毒品罪。被告意圖販賣第二級
      毒品甲基安非他命而持有該毒品之低度行為，為販賣之高
      度行為所吸收，不另論罪。又被告所為如附表所示5次販
      賣毒品之犯行，犯意個別，行為互殊，應予分論併罰。
（二）刑之加重減輕：
　　1.按犯毒品危害防制條例第4條至第8條之罪於偵查及歷次審
      判中均自白者，減輕其刑，毒品危害防制條例第17條第2
      項定有明文。查被告於偵查中及本院審理時均坦承犯行，
      業如前述，爰均依前揭規定減輕其刑。
  　2.至被告雖供稱其毒品來源為綽號「阿國」之男子云云，然
      經本院函詢臺北市政府刑事警察大隊是否有因此查獲其他
      正犯或共犯，據覆略以：被告雖供稱毒品來源係綽號「阿
      國」之男子所販賣，但並未提供具體證據供警方調查偵辦
      ，故並未因被告供述而查獲其他正犯或共犯等情，此有該
      大隊111年8月24日北市警刑大五字第1113009651號函附卷
      可參（見本院卷第277頁），故尚無從認為有因被告供述
      而查獲其他正犯或共犯，無從依毒品危害防制條例第17條
      第1項減輕或免除其刑，附此說明。
　　3.而販賣第二級毒品罪之法定刑為無期徒刑或10年以上有期
      徒刑，得併科1,500萬元以下罰金，然同為販賣第二級毒
      品之人，其原因動機不一，犯罪情節未必盡同，或有大盤
      毒梟者，亦有中、小盤之分，甚或僅止於吸毒者友儕間為
      求互通有無之有償轉讓者亦有之，其販賣行為所造成危害
      社會之程度自屬有異，法律科處此類犯罪，所設之法定最
      低本刑卻同為「無期徒刑或10年以上有期徒刑」，不可謂
      不重，於此情形，倘依其情狀處以較輕之徒刑，即足以懲
      儆，並可達防衛社會之目的者，自非不可依客觀之犯行與
      主觀之惡性二者加以考量其情狀，是否有可憫恕之處，適
      用刑法第59條之規定酌量減輕其刑，期使個案裁判之量刑
      ，能斟酌至當，符合比例原則。被告本件販賣毒品之次數
      僅有5次，販賣對象僅有3人，價格數量均屬不多，且獲利
      甚低，與一般通常情形之販賣毒品係為求鉅額獲利，或查
      獲之毒品多達數百、數千公克，並向多數不特定人販售之
      情形有別，犯罪情節尚屬輕微。且被告於偵查中及本院審
      理時均坦承犯行，態度良好，足見被告顯具悔意，以被告
      所犯為無期徒刑或10年以上有期徒刑之重罪，縱依毒品危
      害防制條例第17條第2項規定予以減輕，與其犯罪情節相
      較，仍屬情輕法重，顯有堪以憫恕之處，爰就附表所示各
      次販賣第二級毒品之犯行，均依刑法第59條規定減輕其刑
      ，並依序遞減之。
　　4.爰以行為人之責任為基礎，審酌被告前有施用第二級毒品
      之前科紀錄，此有臺灣高等法院被告前案紀錄表可參，素
      行非佳，明知第二級毒品甲基安非他命具有高度成癮性且
      足以戕害人之身體健康，竟仍為圖己利，為本件販賣第二
      級毒品之犯行，應予非難。惟念及被告於偵查中及本院審
      及時均坦承犯行，所販賣之毒品數量、金額均屬不多，犯
      罪所生危害及所得利益均屬有限，已如前述。兼衡被告陳
      稱國中畢業之智識程度，未婚，先前從事板模工作，日薪
      2,000元，無需扶養者，經濟狀況勉持等一切情狀，分別
      量處如附表主文欄所示之刑。又被告所犯如附表所示各罪
      ，犯罪時間皆係於109年12月至110年1月間所犯，其犯罪
      類型、行為態樣、動機均大致相同，責任非難重複之程度
      較高，並綜合斟酌被告犯罪行為之不法與罪責程度，及對
      其施以矯正之必要性，定如主文所示之應執行刑。
三、沒收：
（一）按犯罪所得，屬於犯罪行為人者，沒收之，前二項之沒收
      ，於全部或一部不能沒收或不宜執行沒收時，追徵其價額
      ，刑法第38條之1第1項前段、第3項定有明文。被告供稱
      如附表編號1、2、4、5所示之販賣毒品價金均有收到，如
      附表編號3所示則是有積欠江憶雯款項而作為抵債等語（
      見本院卷第266、303頁），是均為被告之犯罪所得，均應
      依刑法第38條之1第1項前段、第3項規定，在被告所犯各
      次罪刑項下宣告沒收，並諭知於全部或一部不能沒收或不
      宜執行沒收時，追徵其價額。
（二）扣案之行動電話1支，為被告所有且經被告持以與如附表
      所示交易對象聯繫之用，業經被告供述明確（見本院卷第
      303頁），爰依毒品危害防制條例第19條第1項規定，分別
      於被告所犯如附表所示罪刑下宣告沒收。
（三）至本案其餘扣得之甲基安非他命1包（淨重4.04克）、電
      子磅秤1台、吸食器1組等物，被告供稱是施用毒品所用之
      物等語（見本院卷第267頁），是並無證據證明與本案犯
      行有何關聯，且未據公訴意旨聲請宣告沒收，是無須於本
      案中宣告沒收，附此說明。
據上論斷，應依刑事訴訟法第299條第1項前段，判決如主文。
本案經檢察官徐千雅提起公訴，檢察官王佑瑜、鄭心慈到庭執行
職務。
中　　華　　民　　國　　111 　年　　12　　月　　8 　　日
　　　　　　　　　刑事第十九庭 審判長  法 官 許博然

                                       法 官 洪韻婷

                                       法 官 王國耀
上列正本證明與原本無異。
如不服本判決，應於判決送達後20日內敘明上訴理由，向本院提
出上訴狀 (應附繕本) ，上訴於臺灣高等法院。其未敘述上訴理
由者，應於上訴期間屆滿後20日內向本院補提理由書「切勿逕送
上級法院」。
                                       書記官 周品緁
中　　華　　民　　國　　111 　年　　12　　月　　9 　　日
附錄本案論罪科刑法條：
毒品危害防制條例第4條
製造、運輸、販賣第一級毒品者，處死刑或無期徒刑；處無期徒
刑者，得併科新臺幣3千萬元以下罰金。
製造、運輸、販賣第二級毒品者，處無期徒刑或10年以上有期徒
刑，得併科新臺幣1千5百萬元以下罰金。
製造、運輸、販賣第三級毒品者，處7年以上有期徒刑，得併科
新臺幣1千萬元以下罰金。
製造、運輸、販賣第四級毒品者，處5年以上12年以下有期徒刑
，得併科新臺幣5百萬元以下罰金。
製造、運輸、販賣專供製造或施用毒品之器具者，處1年以上7年
以下有期徒刑，得併科新臺幣1百50萬元以下罰金。
前五項之未遂犯罰之。　　
附表：
編號 販賣對象 交易時間 交易價格（新臺幣） 交易方式 主文欄   交易地點    1 謝坤延 109年12月31日17時至18時許 7,500元 朱善群於109年12月31日12時31分許以通訊軟體MESSENGER與謝坤延聯絡達成以左列價格販賣第二級毒品之合意後，於左列時間、地點交付甲基安非他命4公克予謝坤延，並收取左列價金。 朱善群犯販賣第二級毒品罪，處有期徒刑貳年捌月。扣案之行動電話壹支沒收。未扣案之犯罪所得新臺幣柒仟伍佰元沒收，於全部或一部不能沒收或不宜執行沒收時，追徵其價額。    新北市新莊區福壽街附近之停車場    2 謝坤延 110年1月3日8時50分許 1,700元 朱善群於110年1月3日8時34分許以通訊軟體MESSENGER與謝坤延聯絡達成以左列價格販賣第二級毒品之合意後，駕駛車牌號碼0000-00號自用小客車於左列時間、地點交付甲基安非他命1公克予謝坤延，謝坤延並於1月4日15時13分許匯款左列價金至朱善群帳戶內。 朱善群犯販賣第二級毒品罪，處有期徒刑貳年陸月。扣案之行動電話壹支沒收。未扣案之犯罪所得新臺幣壹仟柒佰元沒收，於全部或一部不能沒收或不宜執行沒收時，追徵其價額。   新北市○○區○○街00巷00號    3 江憶雯 110年1月2日19時許 4,800元 (以欠款相抵) 朱善群於左列時間前某時許以通訊軟體MESSENGER與江憶雯聯絡達成以左列價格販賣第二級毒品之合意後，駕駛同上汽車於左列時間、地點交付甲基安非他命4公克予江憶雯，並作為抵償左列債務。 朱善群犯販賣第二級毒品罪，處有期徒刑貳年捌月。扣案之行動電話壹支沒收。未扣案之犯罪所得新臺幣肆仟捌佰元沒收，於全部或一部不能沒收或不宜執行沒收時，追徵其價額。   新北市新店區溪園路之某公園    4 陳弘霖 109年12月25日1時至2時許 2,000元 朱善群於109年12月25日以通訊軟體MESSENGER與陳弘霖聯絡達成以左列價格販賣第二級毒品之合意後，駕駛上開汽車於左列時間、地點交付甲基安非他命1公克予陳弘霖，並收取左列價金。 朱善群犯販賣第二級毒品罪，處有期徒刑貳年陸月。扣案之行動電話壹支沒收。未扣案之犯罪所得新臺幣貳仟元沒收，於全部或一部不能沒收或不宜執行沒收時，追徵其價額。   新北市○○區○○路0段000巷00號1樓    5 陳弘霖 110年1月5日5時至6時許 1,500元 朱善群於110年1月4日至110年1月5日以通訊軟體MESSENGER與陳弘霖聯絡達成以左列價格販賣第二級毒品之合意後，駕駛上開汽車於左列時間、地點交付甲基安非他命1公克予陳弘霖，並收取左列價金。 朱善群犯販賣第二級毒品罪，處有期徒刑貳年陸月。扣案之行動電話壹支沒收。未扣案之犯罪所得新臺幣壹仟伍佰元沒收，於全部或一部不能沒收或不宜執行沒收時，追徵其價額。    新北市○○區○○路0段000巷00號1樓